Contatta

enrico.saccheggiani@gmail.c om

www.linkedin.com/in/enricosaccheggiani-044b2333 (LinkedIn)

Competenze principali

lot

Robotics

Python

Languages

francese (Elementary)
Inglese (Full Professional)
Tedesco (Professional Working)
Italiano (Native or Bilingual)

Certifications

Python, Raspberry Pi, Electronics, and IoT Bootcamp (2020)

Internet of Things (IoT)
Microcontrollers Series

Practical IoT Concepts-Devices, IoT Protocols & Servers

Enrico Saccheggiani

Developer IoT Machine Learning , Financial Markets Passionate Mondovì, Piemonte, Italia

Riepilogo

I miei interessi sono rivolti alla programmazione in linguaggi OOP e, in particolare, a tre settori tecnologici molto innovativi per il futuro legati ad essa: l'intelligenza artificiale (nei due settori machine learning e deep learning),la cybersecurity e la programmazione IoT. Penso che, in futuro, il lavoro sarà sempre più guidato dalle nuove tecnologie e dal tentativo di riprodurre il pensiero e le attività umane attraverso le macchine.

Dopo aver lavorato su sistemi IBM iSeries per 26 anni,ho intrapreso un percorso di studio intenso che ha riguardato i linguaggi OOP C ++, C#, Java e Python. Ho vissuto due anni in Germania dove ho avuto modo di perfezionare le mie conoscenze tecniche su di essi, conseguendo tre certificazioni: C++ con valutazione 94/100, Java 100/100, C# 100/100 presso il centro di formazione specializzato Alfatraining Koblenz nel Rheinland Pfalz.

Successivamente ho proseguito il mio cammino nella programmazione Web(ASP.NET e Java 2 EE), nel machine learning/deep learning in linguaggio Python e R, nella cybersecurity-Ethical Hacking tramite Linux Kali e infine nella programmazione loT, per acquisire una conoscenza completa di alto livello in settori strategici e avanzati dell'ICT. Ho sviluppato e perfezionato le mie competenze professionali leggendo libri specializzati e traendo informazioni tramite e-learning,forum per linguaggi specialistici [come: StackOverflow] e corsi OOP.

I miei interessi sono nella tecnologia dell'informazione, nelle sue varie accezioni, ma soprattutto nella costruzione di sistemi intelligenti e nella scrittura di software efficienti, veloci e funzionali.

Attualmente lavoro presso una società di consulenza di software embedded ingegneristico ed ho avuto modo di approfondire temi molto interessanti come i protocolli e i sistemi di rete, la cifratura dei dati e lavorare nel mondo affascinante della programmazione IoT.

Esperienza

Freelance

gennaio 2018 - Present (6 anni 3 mesi)

Torino, Piemonte, Italia

me stesso - myself free worker febbraio 2017 - settembre 2019 (2 anni 8 mesi)

CompuGroup Medical AG Software entwickler ottobre 2016 - febbraio 2017 (5 mesi) Koblenz

C++, Qt library developer

GTS Srl RPG programmer giugno 1999 - agosto 2015 (16 anni 3 mesi)

Pastificio Gazzola

9 anni 6 mesi

held Analyst/Programmer as gennaio 1992 - giugno 1999 (7 anni 6 mesi)

Main activities and responsibilities I develop and execute the maintenance of programs written in RPG.

I also help the users in the daily management of an IBM AS/400 system and resolution of all issues from analysis to final testing.

held Analyst/Programmer as gennaio 1990 - gennaio 1992 (2 anni 1 mese)

Main activities and responsibilities I develop and execute the maintenance of programs written in RPG.

I also help the users in the daily management of an IBM AS/400 system and resolution of all issues from analysis to final testing.

Torino Sysline Srl gennaio 1990 - novembre 1990 (11 mesi) RPG programmer

Formazione

Alfatraining Schule Koblenz (Rhenland Pfalz) C++, C#, Java

Torino

degree as/400 programmer, SDP Srl Torino · (1989 - 1989)

Cuneo

programmer degree COBOL, Istituto addestramento Lavoratori Cuneo · (1989 - 1989)

Istituto Tecnico Industriale

Degree of programmer school; Degree of diploma, Cuneo; industrial electronics · (1989 - 1989)

Istituto Tecnico Industriale

Degree of programmer school; Degree of diploma, Cuneo; industrial electronics · (1981 - 1986)